Minutes et répertoires du notaire Jean-Baptiste POISSON, 31 janvier 1814 - 24 juin 1834 (étude XII)
Archives nationales
- Répertoire(s) de Jean-Baptiste POISSON, 15 février 1805 - 8 septembre 1836; MC/RE/XII/13 - MC/RE/XII/18
  - Répertoire. 1816, 2 mars - 1820, 14 juillet, 2 mars 1816 - 14 juillet 1820; MC/RE/XII/15
    - Inventaire après décès de Marie-Pauline-Jacqueline Gauthier, veuve de Jean-Jacques-Maurille Michau de Montaran., 28 juin 1817
      12 février 1818, liquidation et partage des successions. 21 mars 1837, partage, RE/XII/19.
      inventaire après décès; liquidation; partage; partage; Gauthier, Marie-Pauline-Jacqueline; Michau de Montaran, Jean-Jacques-Maurille
    - Inventaire après décès de Jean-Etienne Hardouin., 18 juillet 1817
      10 juillet 1817, dépôt du testament.
      inventaire après décès; Hardouin, Jean-Etienne
    - Inventaire après décès de Jean-Baptiste Roger., 18 juillet 1817
      inventaire après décès; Roger, Jean-Baptiste
    - Inventaire après décès de Jeanne-Clotilde Bertin, épouse de Jean-Pierre Lefèvre., 21 juillet 1817
      inventaire après décès; Bertin, Jeanne-Clotilde; Lefèvre, Jean-Pierre
    - Inventaire après décès de Rosalie Albignac, épouse de Nicolas-Julien Montjoye, rue Sainte-Croix de la Bretonnerie, n° 7., 21 juillet 1817
      inventaire après décès; Sainte-Croix-de-la-Bretonnerie (rue); Albignac, Rosalie; Montjoye, Nicolas-Julien
    - Inventaire après décès de François Gueudinot, cour du Dragon, n° 606., 8 août 1817
      inventaire après décès; Dragon (cour du); Gueudinot, François
    - Inventaire après décès de Pierre Mansu., 9 août 1817
      7 octobre 1817, procès-verbal d'enchères de fonds de commerce, Catherine-Marie Lejeune, sa veuve, rue des Vieilles-Tuileries, n° 1.
      inventaire après décès; Vieilles-Tuileries (rue des); Mansu, Pierre; Lejeune, Catherine-Marie; commerçant
    - Inventaire après décès de Marie-Marguerite Boucton, épouse de Jean-Baptiste Gilardin, rue de Moussy, n° 4., 21 août 1817
      inventaire après décès; Moussy (rue de); Boucton, Marie-Marguerite; Gilardin, Jean-Baptiste
    - Inventaire après décès de Alexandrine-Françoise Fournier épouse de Barthélemy-Véronique Collot., 27 août 1817
      2 avril 1831, échange de maison avec Barthélemy-Véronique Collot et Euphémie-Marie Leduc, son épouse, d'une maisons à Houilles contre une maison rue de l'Hôpital Saint-Louis, n° 12, RE/XII/18.
      inventaire après décès; Houilles (Yvelines); Hôpital-Saint-Louis (rue de l'); Fournier, Alexandrine-Françoise; Collot, Barthélemy-Véronique; Leduc, Euphémie-Marie
    - Inventaire après décès de Antoinette-Rosalie Bourcier., 5 septembre 1817
      28 août 1817, dépôt du testament.
      inventaire après décès; Bourcier, Antoinette-Rosalie
    - Inventaire après décès de Joseph-Barthélemy Borel Rogat. A la requête de Elisabeth-Louise Boucher de Terville sa veuve, rue de Cléry, n° 84., 15 novembre 1817
      inventaire après décès; Cléry (rue de); Borel Rogat, Joseph-Barthélemy; Boucher de Terville, Elisabeth-Louise
    - Inventaire après décès de Charles-Etienne Lacouture, rue du Croissant, n° 3., 22 décembre 1817
      24 mars 1818, liquidation et partage de la succession.
      inventaire après décès; Croissant (rue du); Lacouture, Charles-Etienne
    - Inventaire après décès de Pierre-Samuel Dupont de Nemours, rue de Surêne, n° 23., 29 décembre 1817
      inventaire après décès; Surène (rue de); Dupont de Nemours, Pierre-Samuel
    - Inventaire après décès de Mélanie-Dorothée Delaby, épouse de Louis-François-Joseph Noiret, rue Saint-Eloi, n° 16., 6 janvier 1818
      inventaire après décès; Saint-Eloi (rue); Delaby, Mélanie-Dorothée; Noiret, Louis-François-Joseph
    - Inventaire après décès de Jean Tapennier de Montbaron., 14 janvier 1818
      inventaire après décès; Tapennier de Montbaron, Jean
    - Inventaire après décès de Antoine-Sébastien Carton, rue des Deux Ponts, n° 36., 30 janvier 1818
      inventaire après décès; Deux-Ponts (rue des); Carton, Antoine-Sébastien
    - Inventaire après décès de Jean-Geneviève Serreau, quai Bourbon, n° 9., 24 février 1818
      inventaire après décès; Bourbon (quai de); Serreau, Jean-Geneviève
    - Inventaire après décès de Jean Guignery, rue des Deux Ponts, n° 34., 25 février 1818
      8 mai 1818, partage de la succession.
      inventaire après décès; Deux-Ponts (rue des); Guignery, Jean
    - Inventaire après décès de Alexis-François-Joseph de Gourgue., 2 mars 1818
      1er février 1818, dépôt du testament. 28 avril 1818, partage de la succession
      inventaire après décès; Gourgue, Alexis-François-Joseph de
    - Inventaire après décès de Jean Perronne, quai Saint-Bernard n° 83., 1er avril 1818
      23 mars 1818, testament de Nicole Desessards, sa veuve.
      inventaire après décès; Saint-Bernard (quai); Perronne, Jean; Desessards, Nicole
    - Inventaire après décès de Louis Mignot., 18 avril 1818
      inventaire après décès; Mignot, Louis
    - Inventaire après décès de Jean-Marie Aubert Dupin., 22 avril 1818
      inventaire après décès; Aubert Dupin, Jean-Marie
    - Inventaire après décès de Denis-Vincent Husson., 18 mai 1818
      inventaire après décès; Husson, Denis-Vincent
    - Inventaire après décès de Marie-Louise-Françoise Marotte Ducoudray, veuve de Nicolas Foulon, rue de Charonne, n° 89., 27 mai 1818
      inventaire après décès; Charonne (rue de); Marotte Ducoudray, Marie-Louise-Françoise; Foulon, Nicolas
    - Inventaire après décès de Geneviève Bacot, veuve de Pierre Courteval., 6 juin 1818
      inventaire après décès; Bacot, Geneviève; Courteval, Pierre
    - Inventaire après décès de Nicole Desessards, veuve de Jean Perronne, quai Saint-Bernard, n° 83., 9 juin 1818
      23 mars 1818, testament de Nicole Desessards.
      inventaire après décès; Saint-Bernard (quai); Desessards, Nicole; Perronne, Jean
    - Inventaire après décès de Marie-Clémentine Besson, épouse de Jacques-Edouard Batailler, rue de Hanovre, n° 21., 9 juin 1818
      inventaire après décès; Hanovre (rue de); Besson, Marie-Clémentine; Batailler, Jacques-Edouard
    - Inventaire après décès de Jacques Damiron et de Claudine Descombes, son épouse, quai Bourbon, n° 25., 3 juillet 1818
      inventaire après décès; Bourbon (quai de); Damiron, Jacques; Descombes, Claudine
    - Dépôt de lettre apostolique adressée à Adrien-Joseph Humbert., 10 juillet 1818
      dépôt de pièces; Humbert, Adrien Joseph
    - Inventaire après décès de Elisabeth-Catherine Moron, veuve de Antoine-François de Fays, quai de Bourbon, n° 21., 10 juillet 1818
      inventaire après décès; Bourbon (quai de); Moron, Elisabeth-Catherine; Fays, Antoine-François de
    - Procès-verbal de défaut à la requête de Pierre-Bernard Aubry et Catherine-Louise Sébastien, son épouse, rue de Hanovre, n° 1, et autres, et inventaire après décès de Jean-François-Gobin Sébastien., 13 juillet 1818
      inventaire après décès; Hanovre (rue de); Sébastien, Jean-François-Gobin; Aubry, Pierre-Bernard; Sébastien, Catherine-Louise
    - Inventaire après décès de Jacques-François Bareau Ducharme., 24 juillet 1818
      inventaire après décès; Bareau Ducharme, Jacques-François
    - Inventaire après décès de Aimée-Geneviève Boulat, épouse de Etienne Blanchard, rue des Deux Ponts, n° 7., 4 août 1818
      inventaire après décès; Deux-Ponts (rue des); Boulat, Aimée-Geneviève; Blanchard, Etienne
    - Inventaire après décès de Charles-François Heute, rue Saint-Louis, n° 67., 20 août 1818
      inventaire après décès; Saint-Louis (rue); Heute, Charles-François
    - Inventaire après décès de Achille-Léonor Lhoste de Beaulieu, rue Mêlée, n° 13., 21 septembre 1818
      2 octobre 1818, dépôt du testament.
      inventaire après décès; Meslay (rue); Lhoste de Beaulieu, Achille-Léonor
    - Inventaire après décès de Jean-François-Auguste Huet de Thumery, rue des Ecouffes, n° 5, puis à Sainte-Pélagie, rue de la Clef, n° 14., 23 septembre 1818
      5 septembre 1818, dépôt du testament.
      inventaire après décès; Clef (rue de la); Ecouffes (rue des); Sainte-Pélagie (prison); Huet de Thumery, Jean-François-Auguste
    - Inventaire après interdiction de André-François Billault, rue Vieille Notre-Dame, n° 2., 24 septembre 1818
      inventaire; Vieille-Notre-Dame (rue); Billault, André-François
    - Inventaire après décès de Marie-Rose-Victoire-Charlotte Ridel, épouse de Edmé-François Sauvageot, rue Charlot, n° 16., 28 septembre 1818
      inventaire après décès; Charlot (rue); Ridel, Marie-Rose-Victoire-Charlotte; Sauvageot, Edmé-François
    - Inventaire après décès de Pierre Fropier, rue des Jardins Saint-Paul, n° 7., 19 octobre 1818
      13 octobre 1818, société.
      inventaire après décès; Jardins-Saint-Paul (rue des); Fropier, Pierre
    - Vente de tableaux par Nicolas-Albert-Michel Mandevare., 21 octobre 1818
      acte de vente; Mandevare, Nicolas Albert Michel
    - Inventaire après décès de Joseph Maillot, rue et île Saint-Louis, n° 102., 18 novembre 1818
      2 décembre 1818, liquidation de la communauté, Marie-Françoise-Véronique Legrand, son épouse.
      inventaire après décès; Saint-Louis (rue); Maillot, Joseph; Legrand, Marie-Françoise-Véronique
    - Inventaire après décès de Charles-François Dubois de Thainville, rue des Francs-Bourgeois, n° 13, au marais., 24 novembre 1818
      10 décembre 1818, procuration en brevet de Marie-Elisabeth-Philippine Majastre, sa veuve. 5 février 1821, dépôt de pièces concernant la succession, RE/XII/16. 9 janvier 1836, dépôt d'un transport par les héritiers de Charles-François Dubois de Thainville, RE/LIII/24.
      inventaire après décès; Francs-Bourgeois (rue des); Dubois de Thainville, Charles-François; Majastre, Marie-Elisabeth-Philippine
    - Inventaire après décès de Michel-Denis Péron, rue des Deux-Ponts, n° 15., 25 novembre 1818
      inventaire après décès; Deux-Ponts (rue des); Péron, Michel-Denis
    - Inventaire après décès de Emmanuel-Julien Boyard, rue du Gros Chenêt, n° 8., 2 décembre 1818
      22 novembre 1818, testament.
      inventaire après décès; Gros-Chenet (rue du); Boyard, Emmanuel-Julien
    - Inventaire après décès de Suzanne-Olympe-Adélaïde Faure, rue de Popincourt, n° 27., 7 décembre 1818
      inventaire après décès; Popincourt (rue); Faure, Suzanne-Olympe-Adélaïde
    - Inventaire après décès de Hyacinthe Baufranc, rue de Bièvre, n° 1., 2 février 1819
      inventaire après décès; Bièvre (rue de); Baufranc, Hyacinthe
    - Inventaire après décès de Denis-Charles Lebel, quai d'Anjou, n° 5., 18 mars 1819
      6 mars 1819, dépôt du testament.
      inventaire après décès; Anjou (quai d'); Lebel, Denis-Charles
    - Procès-verbal de défaut et inventaire après décès de Jeanne Genty, rue de la Tonnellerie, n° 40., 1er avril 1819
      7 juillet 1819, procès-verbal d'ouverture et d'arrêté des opérations de liquidation et partage de la succession.
      inventaire après décès; Tonnellerie (rue de la); Genty, Jeanne
    - Inventaire après décès de Françoise Jobin, veuve en 1ères noces de Jacques-Jérôme Durand, et épouse en 2ndes noces de Jean Ameline, rue des Deux Ponts, n° 34., 16 avril 1819
      inventaire après décès; Deux-Ponts (rue des); Jobin, Françoise; Ameline, Jean; Durand, Jacques-Jérôme
    - Inventaire après décès de François-Joseph Leguay. A la requête de Anne-Madeleine Gaudin, sa veuve, rue Saint-Louis au marais, n° 57., 19 avril 1819
      inventaire après décès; Saint-Louis-au-Marais (rue); Leguay, François-Joseph; Gaudin, Anne-Madeleine
    - Inventaire après décès de Jeanne-Adélaïde de Fourcroy, veuve de Jean-Pierre Lebailly, au jardin du roi., 4 mai 1819
      3 avril 1819, dépôt du testament.
      inventaire après décès; Jardin-du-Roi (rue du); Fourcroy, Jeanne-Adélaïde de; Lebailly, Jean-Pierre
    - Inventaire après décès de Jean-Jacques Payen, rue et île Saint-Louis, n° 30., 13 mai 1819
      6 mai 1819, dépôt du testament.
      inventaire après décès; Saint-Louis (rue); Payen, Jean-Jacques
    - Inventaire après décès de Adrien-Charles Colin, rue et île Saint-Louis, n° 19, et de Victoire-Alexandrine Chapo, sa veuve., 26 mai 1819
      inventaire après décès; Saint-Louis (rue); Colin, Adrien-Charles; Chapo, Victoire-Alexandrine
    - Inventaire après décès de Charles-Louis-François de Paule de Barentin, hôtel du Petit Luxembourg, rue de Vaugirard., 18 juin 1819
      12 juin 1819, dépôt du testament. 31 mars 1830, liquidation et partage des succession de Charles-Henry Dambray et de Marie-Charlotte-Antoinette de Barentin, RE/XII/17.
      inventaire après décès; Petit Luxembourg (hôtel du); Barentin, Charles Louis François-de-Paule de; Dambray, Charles Henry; Barentin, Marie Charlotte Antoinette de
    - Inventaire après décès de Jean-Félix-Edouard Fontaine, rue Saint-Honoré, n° 337., 30 juin 1819
      inventaire après décès; Saint-Honoré (rue); Fontaine, Jean-Félix-Edouard
    - Inventaire après décès de Joséphine-Anne Jouy, épouse de Antoine Mothon, quai d'Orléans, n° 2., 5 août 1819
      10 décembre 1829, liquidation de la succession, RE/XII/17.
      inventaire après décès; Orléans (quai d'); Jouy, Joséphine-Anne; Mothon, Antoine
    - Inventaire après décès de François Coinche dit Delille, quai d'Orléans, n° 8., 31 août 1819
      inventaire après décès; Orléans (quai d'); Coinche dit Delille, François
    - Inventaire après décès du comte François-Ursin Durand comte de Pisieux, rue de la Ville L'Evêque, n° 33., 3 septembre 1819
      13 janvier 1820, obligation par Alexandrine-Héloïse-Laurette de Montboissier Beaufort Canillac, sa veuve. 13 septembre 1820, procès-verbal d'ouverture d'état et arrêté de liquidation de la succession, sa veuve au château de Montgraham (Eure-et-Loir), RE/XII/16.
      inventaire après décès; Coudray-au-Perche (Eure-et-Loir); Ville-l'Evêque (rue de la); Durand de Pisieux, François-Ursin; Montboissier Beaufort Canillac, Alexandrine-Héloïse-Laurette de
    - Inventaire après décès de Jean-François Arnoult., 23 octobre 1819
      inventaire après décès; Arnoult, Jean-François
    - Inventaire après décès de Antoine Charmet. Joséphine-Adélaïde-Baptistine Peyronet, sa veuve, rue Saint-Louis, n° 64., 25 novembre 1819
      22 février 1822, liquidation de la communauté, RE/XII/16.
      inventaire après décès; Saint-Louis (rue); Charmet, Antoine; Peyronet, Joséphine-Adélaïde-Baptistine
    - Inventaire après décès de Angélique-Marie-Madeleine Ladan, veuve de Jean Prévost., 27 novembre 1819
      15 juin 1821, liquidation et partage de la communauté, RE/XII/16.
      inventaire après décès; Ladan, Angélique-Marie-Madeleine; Prévost, Jean
    - Inventaire après décès de Marie-Nicolas-François Warée, quai Malaquais, n° 15., 1er décembre 1819
      inventaire après décès; Malaquais (quai); Warée, Marie-Nicolas-François
    - Inventaire après décès de Anne Tuffer, veuve de Claude Bouras, rue Saint-Dominique Saint-Germain, n° 88., 3 décembre 1819
      22 décembre 1819, partage de la succession.
      inventaire après décès; Saint-Dominique (rue); Tuffer, Anne; Bouras, Claude
    - Inventaire après décès de Marie-Anne Delarue, veuve de Jean-Abel Varin., 10 janvier 1820
      inventaire après décès; Delarue, Marie-Anne; Varin, Jean-Abel
    - Inventaire après décès de Jacques-Michel Vallou, quai Bourbon, n° 19., 2 février 1820
      18 mai 1820, convention, Césarine-Françoise Dumoutier de Dondainville, sa veuve.
      inventaire après décès; Bourbon (quai de); Vallou, Jacques-Michel; Dumoutier de Dondainville, Césarine-Françoise
    - Inventaire après décès de Jeanne-Adélaïde-Virginie Arachequesne, épouse de Jean-Cloud Failleux, rue de Bourbon, n° 1., 17 mars 1820
      20 février 1821, liquidation de la succession, RE/XII/16.
      inventaire après décès; Bourbon (rue de); Arachequesne, Jeanne-Adélaïde-Virginie; Failleux, Jean-Cloud
    - Inventaire après décès de Alexandre-Guillaume Lebourlier, rue Sainte-Barbe, n° 16, 25 mars 1820
      24 mars 1820, dépôt du testament. 17 août 1820, liquidation de la succession de Alexandre-Guillaume Lebourlier d'Orgeval. Elisabeth-Antoinette-Flore Anthoine, sa veuve, RE/XII/16. 27 juillet 1840, partage (minute reliée), RE/XV/26.
      inventaire après décès; testament; partage; Sainte-Barbe (rue); Lebourlier, Alexandre-Guillaume; Lebourlier d'Orgeval, Alexandre-Guillaume; Anthoine, Elisabeth-Antoinette-Flore
    - Inventaire après décès de Marie Foulon, rue des Francs-Bourgeois Saint-Michel, n° 3., 10 avril 1820
      27 mai 1820, procès-verbal d'enchères d'un fonds de commerce de libraire et cabinet de lecture.
      inventaire après décès; Francs-Bourgeois-Saint-Michel (rue des); Foulon, Marie; libraire
    - Inventaire après décès de Geneviève-Michelle Rivièrre, épouse de Pierre-Jean Martin, rue des Deux Ponts, n° 11., 11 avril 1820
      inventaire après décès; Deux-Ponts (rue des); Rivièrre, Geneviève-Michelle; Martin, Pierre-Jean
    - Inventaire après décès de François Sivry, rue des Fossés Saint-Jacques, n° 4., 26 avril 1820
      inventaire après décès; Fossés-Saint-Jacques (rue des); Sivry, François
    - Inventaire après décès de Jean-Baptiste Piault, quai de Béthune, n° 16., 15 mai 1820
      inventaire après décès; Béthune (quai de); Piault, Jean-Baptiste
    - Inventaire après décès de Claude-François Ruelle, rue Regratière, n° 6., 18 mai 1820
      28 août 1820, dépôt du testament, RE/XII/16.
      inventaire après décès; Le-Regrattier (rue); Ruelle, Claude-François
    - Inventaire après décès de Philippine-Léontine Potier de Novion, veuve de Aymard-Charles-Marie de Nicolay, rue de la Chaise, n° 10., 7 juin 1820
      5 juin 1820, dépôt du testament. 20 octobre 1830, dépôt du testament de Aymardine-Louise-Georgine-Christine de Nicolay, épouse de Alphonse-Louis-Augustin-Marie-Anne-Joachim-Victor-Amédée-Antonin Pagèze comte de Saint-Lieux, à Toulouse. 27 novembre 1830, liquidation de la succession de cette dernière. 20 août 1834, contrat de mariage entre Jean-Baptiste-Frédéric comte de Porto et Aymardine-Charlotte-Elisabeth-Stéphanie de Nicolay, à la suite, du 30 août 1834, agrément par le Roi et la Reine des Français et Madame, soeur du roi, RE/XII/18.
      inventaire après décès; dépôt de pièces; testament; liquidation; contrat de mariage; Chaise (rue de la); Toulouse (Haute-Garonne); Potier de Novion, Philippine-Léontine; Nicolay, Aymard-Charles-Marie de; Nicolay, Aymardine-Louise-Georgine-Christine de; Pagèze de Saint-Lieux, Alphonse-Louis-Augustin-Marie-Anne-Joachim-Victor-Amédée-Antonin; Porto, Jean-Baptiste-Frédéric de; Nicolay, Aymardine-Charlotte-Elisabeth-Stéphanie de; Louis-Philippe 1er
    - Inventaire après décès de Marie-Claudine Guinet, épouse de Sévère-Auguste Ménétrié, quai Bourbon, n° 53., 9 juin 1820
      inventaire après décès; Bourbon (quai de); Guinet, Marie-Claudine; Ménétrié, Sévère-Auguste
    - Inventaire après décès de Jean-Pierre Gillot, rue Poultier, n° 8., 19 juin 1820
      27 novembre 1820, liquidation et partage de la succession, RE/XII/16.
      inventaire après décès; Poulletier (rue); Gillot, Jean-Pierre
    - Inventaire après décès de Marie-Antoinette-Robert Papillon, épouse de Jean-Paul Dupuis, rue de Vaugirard, n° 38., 4 juillet 1820
      inventaire après décès; Vaugirard (rue de); Papillon, Marie-Antoinette-Robert; Dupuis, Jean-Paul
    - Inventaire après décès de Michel-Antoine Bogard, rue des Fossés Saint-Bernard, n° 13. A la suite, décharge par Antoinette-Marguerite-Thérèse Bogard, veuve de Gilles Lecointre, au Palais Royal, n° 16., 5 juillet 1820
      5 août 1820, procès-verbal d'enchères d'un cabinet d'affaires, RE/XII/16.
      inventaire après décès; Fossés-Saint-Bernard (rue des); Palais Royal; Bogard, Michel-Antoine; Bogard, Antoinette-Marguerite-Thérèse; Lecointre, Gilles; chef d'entreprise
    - Inventaire après décès de Jacques-Honoré Tournaire, quai d'Anjou, n° 15., 6 juillet 1820
      inventaire après décès; Anjou (quai d'); Tournaire, Jacques-Honoré
    - Inventaire après décès de Marie-Victoire Davril, rue Sainte-Hyacinthe Saint-Michel, n° 1., 7 juillet 1820
      27 juin 1820, dépôt du testament.
      inventaire après décès; Saint-Hyacinthe-Saint-Michel (rue); Davril, Marie-Victoire
  - Répertoire. 1820, 15 juillet - 1824, 22 septembre, 15 juillet 1820 - 22 septembre 1824; MC/RE/XII/16
    - Inventaire après décès de Claude-Antoinette Montagnez, quai Bourbon, n° 15., 19 juillet 1820
      MC/RE/XII/16
      6 février 1821, liquidation et partage de la succession.
      inventaire après décès; Bourbon (quai de); Montagnez, Claude-Antoinette
    - Inventaire après décès de Cécile-Jeanne-Françoise Valet, épouse de Philippe-Joseph Lecocq, rue Saint-Louis au marais, n° 45., 28 juillet 1820
      inventaire après décès; Saint-Louis-au-Marais (rue); Valet, Cécile-Jeanne-Françoise; Lecocq, Philippe-Joseph
    - Inventaire après décès de Isabelle-Florentine Paulard, épouse de Louis-René Lamy, rue Bourgtibourg, n° 18., 31 juillet 1820
      inventaire après décès; Bourg-Tibourg (rue du); Paulard, Isabelle-Florentine; Lamy, Louis-René
    - Inventaire après décès de Céleste-P.-Salomé Dubuc, épouse de Jean-Baptiste Mouseler, rue Transnonain, n° 20., 7 août 1820
      inventaire après décès; Transnonnain (rue); Dubuc, Céleste-P.-Salomé; Mouseler, Jean-Baptiste
    - Inventaire après décès de Charlotte-Opportune Dupetit Loy, épouse de Louis-Pierre Cirode, rue Saint-Louis, n° 19., 26 août 1820
      inventaire après décès; Saint-Louis (rue); Dupetit Loy, Charlotte-Opportune; Cirode, Louis-Pierre
    - Inventaire après décès de Jeanne-Françoise Selle, veuve de Antoine Dumoulin, rue Bourbon Villeneuve, n° 25. (Minute appartenant à Me Lambert)., 8 septembre 1820
      Acte passé par-devant un notaire substituant:
      Me Lambert.
      inventaire après décès; Bourbon-Villeneuve (rue de); Selle, Jeanne-Françoise; Dumoulin, Antoine
    - Inventaire après décès de Marie-Jeanne-Nicole Antoine veuve en 1ères noces de Laurent Berger, et épouse en 2è de Jacques-Nicolas Saucé, quai d'Anjou, n° 35., 11 septembre 1820
      14 janvier 1822, liquidation de la succession. 24 mai 1839, procès-verbal de liquidation et compte de tutelle de la succession de Marie-Jeanne-Nicole Antoine, épouse de Jacques-Nicolas Saucé, marchand de vins, rue des Prêtres Saint-Paul, n° 19, RE/XII/19.
      inventaire après décès; liquidation; partage; procès-verbal; compte de tutelle; Anjou (quai d'); Prêtres-Saint-Paul (rue des); Antoine, Marie-Jeanne-Nicole; Saucé, Jacques-Nicolas; Berger, Laurent; commerçant
    - Inventaire après décès de Michel-Joseph Botsons, rue de la Vieille-Draperie, n° 19. (minute restée à Me Lambert)., 15 septembre 1820
      inventaire après décès; Vieille-Draperie (rue de la); Botsons, Michel-Joseph
    - Inventaire après décès de Madeleine-Claude Mayeux, veuve de Louis-Jacques Dallemagne. (Minute restée à Me Lambert)., 18 septembre 1820
      inventaire après décès; Mayeux, Madeleine-Claude; Dallemagne, Louis-Jacques
    - Inventaire après décès de Barthélemy Hardivilliers, rue Vieille du Temple, n° 21., 25 septembre 1820
      inventaire après décès; Vieille-du-Temple (rue); Hardivilliers, Barthélemy
    - Inventaire après décès de Nicolas Gamard, rue de Bagneux, n° 14., 14 octobre 1820
      inventaire après décès; Bagneux (rue de); Gamard, Nicolas
    - Inventaire après décès de Madeleine-Euphémie Guyard, épouse de Antoine Baron, rue des Ecouffes, n° 10., 2 novembre 1820
      inventaire après décès; Ecouffes (rue des); Guyard, Madeleine-Euphémie; Baron, Antoine
    - Inventaire après décès de Marie-Jeanne Riet, épouse de André Brault, rue de Sèvres, n° 37., 16 décembre 1820
      inventaire après décès; Sèvres (rue de); Riet, Marie-Jeanne; Brault, André
    - Inventaire après décès de Barthélemy-François Malherbe, rue Saint-Louis, n° 51., 27 décembre 1820
      inventaire après décès; Saint-Louis (rue); Malherbe, Barthélemy-François
    - Inventaire après décès de Jean-baptiste Chauchefoin, rue Guillaume, n° 7., 3 janvier 1821